【裁判字號】    95,親,3
【裁判日期】    950808
【裁判案由】    否認婚生子女
【裁判全文】
臺灣苗栗地方法院民事判決                 95年度親字第3號
原      告   丁○○
被      告   丙○○
兼法定代理人 乙○○
上列2人共同
訴訟代理人   甲○○    住苗栗.
上列當事人間因請求否認婚生子女事件，本院於民國95年7 月25
日言詞辯論終結，判決如下：
    主  文
確認被告丙○○（民國○○○年○○月○○○日生，身分證統一
編號：Ｚ000000000號）非被告乙○○自原告丁○○受
胎所生之子。
訴訟費用由被告負擔。
    事實及理由
一、原告主張：其與被告乙○○於民國80年1 月12日結婚，而婚
    後被告乙○○於86年11月間離家出走，致兩造分居長達8 年
    時間，惟原告於95年3 月24日與被告乙○○辦理協議離婚時
    ，始知悉被告乙○○於93年11月23日生下被告丙○○，且因
    受婚生推定為原告與被告乙○○之子，然被告丙○○實係被
    告乙○○與原告以外之第三人所生，經柯滄銘婦產科進行親
    子血緣鑑定結果，亦確認被告丙○○應為原告以外之第三人
    之親生子，為此訴請確認被告丙○○非被告乙○○自原告丁○○受胎所生之子等語，並聲明如主文第1 項所示。
二、得心證之理由：
（一）按「從子女出生日回溯第181 日起至第302 日止為受胎期
      間；妻之受胎，係在婚姻關係存續中者，推定其所生子女
      為婚生子女；又受此推定之婚生子女，如夫妻之一方能證
      明妻非自夫受胎者，得提起否認之訴」，民法第1062條第
      1 項、第1063條分別定有明文。
（二）原告主張：其與被告乙○○於80年1 月12日結婚，被告乙○○並於93年11月23日婚姻關係存續中生下被告丙○○，
      然被告丙○○實係被告乙○○與原告以外之第三人所生等
      情，有原告提出之戶籍謄本、被告提出之柯滄銘婦產科血
      緣鑑定報告書等件附卷為證（見卷第11至17、35、36頁）
      ，並為被告所不爭執，是被告丙○○之受胎期間，雖在原
      告與被告乙○○婚姻關係存續中，致推定為原告與被告乙○○之婚生子女，惟依上開說明，被告丙○○既非被告乙○○自原告受胎所生，而係被告乙○○與原告以外之第三
      人所生之子，原告依前揭法條之規定，於知悉子女出生後
      1 年內提起否認婚生子女之訴，請求確認被告丙○○非被
      告乙○○自原告丁○○受胎所生之子，即有理由，應予准
      許。
三、訴訟費用負擔之依據：民事訴訟法第78條。
中    華    民    國    95    年    8     月    8     日
                  家事法庭    法  官  伍偉華
以上正本與原本無誤。
如對本判決不服，應於判決送達後20日內向本院提出上訴狀附繕
本，並繳納上訴費用。
                              書記官  許瑞萍
中    華    民    國    95    年    8     月    8     日


司法院資訊處製作；財團法人民間司法改革基金會備份。
